【裁判字號】    98,勞抗,8
【裁判日期】    980625
【裁判案由】    確認僱傭關係存在等
【裁判全文】
臺灣高等法院民事裁定                   98年度勞抗字第8號
抗  告  人    乙○○
相  對  人    台北美國學校
              TAIPEI A.
兼法定代理人  戊○○  ○○○○.
相  對  人    丙○○  ○○○○.
              己○○  ○○○ .
              丁○    ○○○○.
              甲○○  ○○○○.
上列當事人間確認僱傭關係存在等事件，抗告人對於中華民國98
年4月1日臺灣臺北地方法院98年度審勞訴字第63號裁定提起抗告
，本院裁定如下：
    主  文
原裁定廢棄。
    理  由
一、抗告人於原法院起訴及本院抗告意旨略以：相對人台北美國
    學校（TAIPEI AMERICAN SCHOOL FOUNDATIO N），自民國72
    年1月4日起聘任抗告人為該校教師，詎相對人等竟偽造文書
    ，誹謗、侮辱抗告人，將抗告人降為第2級，欲解僱抗告人
    ，並散布謠言，致抗告人身心、名譽受損，依民法第184條
    、185條及188條等規定，應負連帶賠償之責。又相對人係以
    偽造、變造e-mail，公諸於網站之方式，繼續侵害抗告人權
    利，網站資訊可在原法院轄區收到，侵權行為地與結果地均
    在原法院轄區。另兩造間亦有合意由原法院管轄，且相對人
    應付款之地，亦在原法院轄區。惟原裁定將本件訴訟移送臺
    灣士林地方法院，爰提起抗告，請求廢棄原裁定等語。
二、按「因侵權行為涉訟者，得由行為地之法院管轄」民事訴訟
    法第15條第1項定有明文。所謂行為地，凡為一部實行行為
    或其一部行為結果發生之地皆屬之（最高法院56年台抗字第
    369號判例意旨參照）。又加害人之侵權行為倘係持續發生
    ，致加害之結果持續不斷，各該不法侵害行為及損害結果係
    現實各自獨立存在者，被害人之損害賠償請求權，即隨各該
    損害不斷漸次發生，則各該不斷發生之獨立行為地及損害發
    生地，均屬侵權行為地。次按管轄權之有無，應依原告主張
    之事實，按諸法律關於管轄之規定而認定，與其請求之是否
    成立無涉（最高法院65年台抗字第162號判例意旨參照）。
三、經查：本件抗告人於原法院起訴主張相對人台北美國學校（
    TAIPEI AMERICAN SCHOOL FOUNDATIO N），自72年1月4日起
    聘任抗告人為該校教師，詎相對人等竟偽造文書，誹謗及侮
    辱抗告人，將抗告人降為第2級，欲解僱抗告人，並散布謠
    言，致抗告人身心、名譽受損，依民法第184條、185條及18
    8條等規定，應負連帶賠償之責。嗣於本院復主張相對人等
    係以偽造、變造e-mail，公諸於網站之方式，繼續侵害抗告
    人權利，網站資訊可在原法院轄區收到，侵權行為地與結果
    地均在原法院轄區等語，此有抗告人民事起訴狀及民事管轄
    權釋明狀可按（原審卷第3至8頁、本院卷第40至41頁）。依
    抗告人上開之主張，可知上開網站資訊可在原法院轄區收到
    ，是相對人之侵權行為及加害結果係持續在原法院轄區發生
    ，則揆諸上開二之說明，原法院轄區乃係抗告人主張相對人
    為前開侵權行為之行為地，原法院自有管轄權。至相對人是
    否有抗告人所主張之侵權行為，則屬實體認定問題，非定法
    院管轄權之標準。原法院未及審酌抗告人於本院始提出之上
    開主張，以相對人等之事務所、住所地均係位於台北市士林
    區○○○路○段800號，應由臺灣士林地方法院管轄為由，裁
    定將本件訴訟移送該法院，尚有未合，抗告意旨指摘原裁定
    不當，聲明廢棄，為有理由，爰將原裁定廢棄，發回原法院
    另為妥適之處理。
四、據上論結，本件抗告為有理由，爰裁定如主文。
中    華    民    國    98    年    6     月    25    日
                    勞工法庭
                      審判長法  官  陳駿璧
                            法  官  連士綱
                            法  官  陳邦豪
正本係照原本作成。
不得抗告。
中    華    民    國    98    年    6     月    25    日
                              書記官  李佳樺

司法院資訊處製作；財團法人民間司法改革基金會備份。
